【裁判字號】    99,抗,126
【裁判日期】    990304
【裁判案由】    聲請再審
【裁判全文】
臺灣高等法院刑事裁定                   99年度抗字第126號
抗   告   人
即再審聲請人  甲○○
上列抗告人因過失傷害案件，不服臺灣士林地方法院中華民國98
年11月30日駁回聲請再審之裁定（98年度聲再字第23號），提起
抗告，本院裁定如下：
    主  文
抗告駁回。
    理  由
一、原裁定意旨略以：聲請人即被告甲○○因過失傷害案件，經
    臺灣士林地方法院以96年度交易字第829號判決後，由檢察
    官及被告上訴本院，經本院為實體審理後，業於98年9月16
    日以98年度交上易字第207號判決駁回上訴確定，是被告就
    本案聲請再審，應向實體上為確定判決之法院即第二審法院
    為之，詎其竟向台灣士林地方法院即第一審法院聲請再審，
    其聲請再審之程序違背規定，應予駁回等語。
二、抗告意旨略以：本案係行政司法警察認為沒有外傷、瘀傷、
    流血，且有車輛保險，而認為沒事，台北市政府交通局、北
    市車禍鑑定中心及台北市大同分局則未依道路交通管理處罰
    條例第61條第1項規定，對肇事逃逸案件通知汽車所有人到
    現場說明，以致弄錯偵辦方向。本案於98年12月30日經審理
    民事侵權行為，檢察官認有再查明之必要，勢必使無辜之人
    增加，刑案已經由行政誤判轉變到刑事責任，再度到民事賠
    償云云
三、經查：
  (一)按聲請再審，由判決之原審法院管轄，刑事訴訟法第426條
    第1項定有明文。又再審係對確定判決認定事實錯誤而設之
    救濟程序，應以確定判決為聲請再審之客體，方為適法。倘
    第一審判決曾經上訴之程序加以救濟，嗣於上訴審就事實已
    為實體審判認定並駁回上訴而告確定，則應以該第二審確定
    判決為聲請再審之對象，並向該第二審法院提出。次按受理
    再審聲請之法院，首應審查其再審之聲請是否具備合法條件
    ，若其聲請再審之程序違背規定，即應依刑事訴訟法第433
    條規定以裁定駁回之。
  (二)本件抗告人甲○○因過失傷害案件，經臺灣士林地方法院96
    年度交易字第829號判決判處有期徒刑3月，減為有期徒刑1
    月又15日，如易科罰金，以新台幣1000元折算1日，抗告人
    不服提起上訴，經本院98年度交上易字第207號判決駁回上
    訴確定，有本院被告前案紀錄表在卷可稽。從而，本件再審
    之管轄法院應為最後審理事實之第二審法院即本院，聲請人
    向非屬管轄法院之臺灣士林地方法院提出再審之聲請，揆諸
    上揭規定及說明，本件聲請再審之程序自屬違背規定，原法
    院因此裁定應予駁回，核屬無訛。
  (二)再按聲請再審應以再審書狀，敘述理由，附具原判決之繕本
    及證據，提出於管轄法院為之，刑事訴訟法第429條定有明
    文，此為法定程式，如有違背者，法院自應依同法第433條
    規定，以裁定駁回其再審之聲請。又刑事訴訟法再審編並無
    準用同法第三編有關上訴之規定，自難謂此種訴訟程式之欠
    缺，法院應先命為補正。次按聲請再審程式之欠缺，非抗告
    程序中所得補正，如確具有聲請再審之理由，只能另行依法
    聲請（最高法院71年台抗字第337號判例意旨參照）。本件
    抗告人具狀向臺灣士林地方法院，就該院96年度交易字第
    829號及本院98年度交上易字第207號確定判決，聲請再審，
    惟抗告人僅提出聲請再審書狀，並未依法檢附原判決之繕本
    ，其聲請再審之程序，自屬於法不合，併此敘明。
  (三)綜上所述，抗告人聲請本件再審既誤向原法院提出，且聲請
    再審程式尚有欠缺，是原法院裁定駁回其再審之聲請，認事
    用法即無違誤。本件抗告為無理由，應予駁回。
據上論結，應依刑事訴訟法第412條，裁定如主文。
中    華    民    國    99    年    3    月      4    日
            刑事第十六庭審判長法  官  陳晴教
                              法  官  許增男
                              法  官  王敏慧
以上正本證明與原本無異。
不得再抗告。
                              書記官  丁淑蘭
中    華    民    國    99    年    3     月    4     日

司法院資訊處製作；財團法人民間司法改革基金會備份。
